# 请教陈版：固定资产报废后生产领用

提问人：一筐猪 out 时间：2022-06-22 13:50:07
公司本期处置了固定资产（该固定资产为车间导电铜排），通过固定资产清理后转入营业外支出-非流动资产报废损失。但该固定资产报废后，公司将其转为工程物资，生产领用（已投入熔炼炉），会计分录为： 借：工程物资 300000 贷：营业外支出 300000 ；借：生产成本 300000 贷：工程物资 300000
以上分录导致固定资产报废勾稽不上（固定资产本期减少-累计折旧本期减少不等于损益科目里的非流动资产报废损失，现在营业外支出-非流动资产报废损失金额为 0 ）。
1 、会计处理是否可以按照上面的做（业务上，确实可能导电铜排因使用年限较久无法导电，但是有投炉价值，富集铜金属）？
2 、但该会计分录导致现金流公式法会有差异，允许解释说明？
3 、固定资产附注里固定资产原值和累计折旧减少方式依旧写成处置减少？

回答人：chenyiwei
这种情况下，应将固定资产的账面价值（等于预计净残值）与再入炉的可变现净值相比较，取两者中的较低者作为原材料入账价值，差额（如有）确认为固定资产报废损失。
但该会计分录导致现金流公式法会有差异，允许解释说明。
固定资产附注里固定资产原值和累计折旧减少方式依旧写成处置减少。如有单列的“报废”项目的，则填入“报废”项目。